臺灣板橋地方法院刑事判決　　　　　　 100年度易字第1755號
公　訴　人　臺灣板橋地方法院檢察署檢察官
被　　　告　謝冬青
上列被告因違反毒品危害防制條例案件，經檢察官提起公訴（
100 年度毒偵字第3002號），本院判決如下：
    主  文
謝冬青施用第二級毒品，處有期徒刑陸月，如易科罰金，以新臺
幣壹仟元折算壹日。
    事  實
一、謝冬青前因施用毒品案件，經本院以88年度毒聲字第2543號
    裁定送觀察、勒戒後，認無繼續施用毒品傾向，經臺灣板橋
    地方法院檢察署於民國88年5 月7 日以87年度偵字第26290
    號為不起訴處分確定。又於觀察、勒戒完畢釋放後5 年內另
    因施用毒品案件，經臺灣臺北地方法院以89年度毒聲字第
    328 號裁定送觀察、勒戒後，認有繼續施用毒品傾向，再經
    同院以89年毒聲字第716 號裁定送戒治處所施以強制戒治，
    於90年12月10日執行完畢釋放出所。詎仍不知悔改，明知甲
    基安非他命經毒品危害防制條例列為第二級毒品，不得非法
    施用、持有，仍基於施用第二級毒品甲基安非他命之犯意，
    於100 年1 月28日晚間某時，在友人位於新北市新店區住處
    ，以將甲基安非他命置防於玻璃球內燒烤吸食煙霧之方式，
    施用第二級毒品甲基安非他命1 次。嗣因謝冬青另涉竊盜案
    件於100 年1 月29日為警查獲，警方發現謝冬青有施用毒品
    前科後經謝冬青同意採集其尿液送驗，結果呈安非他命類陽
    性反應，始悉上情。
二、案經新北市政府警察局中和第二分局移請臺灣板橋地方法院
    檢察署檢察官偵查起訴。
    理  由
一、本判決下列所引用認定犯罪事實之各項證據，並無證據證明
    係公務員違背法定程序所取得，且檢察官及被告謝冬青於本
    院準備程序及審判期日時對於證據能力均未予爭執，且迄至
    言詞辯論終結前亦未再聲明異議，本院審酌各該證據取得或
    作成時之一切情況，並無違法、不當或不宜作為證據之情事
    ，與本案待證事實間復具有相當之關聯性，依刑事訴訟法第
    158 條之4 反面解釋及同法第159 條之5 第2 項規定意旨，
    自得採為本件認定事實之基礎，合先敘明。
二、上揭犯罪事實，業據被告於本院審理時自白不諱，且被告為
    警查獲後，經警採集其尿液檢體送鑑定，先以酵素免疫分析
    法（EIA ）初步檢驗，呈現安非他命類陽性反應，再以氣相
    層析質譜儀法（GC/MS ）確認檢驗，亦呈現安非他命、甲基
    安非他命陽性反應等情，此有勘察採證同意書、新北市政府
    警察局查獲毒品案件尿液檢體監管紀錄表、毒品案犯罪嫌犯
    人姓名及代碼對照表、臺灣檢驗科技股份有限公司於100 年
    3 月31日所出具之濫用藥物檢驗報告各1 紙在卷可稽（見本
    案偵查卷第7 至10頁參照），足徵被告任意性自白與事實相
    符，應堪採信。再被告前因施用毒品案件，經本院以88年度
    毒聲字第2543號裁定送觀察、勒戒後，認無繼續施用毒品傾
    向，經臺灣板橋地方法院檢察署於88年5 月7 日以87年度偵
    字第26290 號為不起訴處分確定。又於觀察、勒戒完畢釋放
    後5 年內另因施用毒品案件，經臺灣臺北地方法院以89年度
    毒聲字第328 號裁定送觀察、勒戒後，認有繼續施用毒品傾
    向，再經同院以89年毒聲字第716 號裁定送戒治處所施以強
    制戒治，於90年12月10日執行完畢釋放出所等情，此觀卷附
    臺灣高等法院被告前案紀錄表即明。是以被告於初犯施用毒
    品罪經觀察、勒戒執行完畢釋放後5 年內已再犯施用毒品罪
    ，已屬「5 年內再犯」之情形，而與毒品危害防制條例第20
    條所定，「初犯」或「5 年後再犯」始得以觀察、勒戒之保
    安處遇替代刑事追訴程序之要件不符，其本次施用毒品犯行
    自應依毒品危害防制條例第23條第2 項規定，依法追訴、處
    罰。本案事證明確，被告犯行洵堪認定，應依法論科。
三、按甲基安非他命係毒品危害防制條例第2 條第2 項第2 款所
    明定列管之第二級毒品。是核被告所為，係犯毒品危害防制
    條例第10條第2 項之施用第二級毒品罪。被告施用甲基安非
    他命前後持有甲基安非他命之低度行為，為施用之高度行為
    所吸收，不另論罪。爰審酌被告曾因施用毒品案件，經觀察
    、勒戒執行完畢釋放，並獲得不起訴處分之寬典（見卷附臺
    灣高等法院被告前案紀錄表），猶不知悔改，而再犯本件施
    用第二級毒品罪，顯見其戒除毒癮之意志薄弱，惟其施用毒
    品係自戕行為，對他人法益尚無具體危害，兼衡被告之品行
    、智識程度、生活狀況、犯罪之動機、目的、手段、坦承犯
    行之犯罪後態度等一切情狀，量處如主文所示之刑，並諭知
    易科罰金之折算標準，以資懲儆。
據上論斷，應依刑事訴訟法第299 條第1 項前段，毒品危害防制
條例第10條第2 項，刑法第11條前段、第41條第1 項前段，判決
如主文。
本案經檢察官李美金到庭執行職務。
中    華    民    國    100    年    8     月    30    日
                    刑事第十五庭審判長法  官  王綽光
                                      法  官  洪珮婷
                                      法  官  黃司熒
以上正本證明與原本無異
如不服本判決應於送達後10日內向本院提出上訴狀
                                      書記官  屠衛民
中    華    民    國    100    年    8     月    30    日
附錄本案論罪科刑法條全文：